臺灣新北地方法院民事裁定
111年度聲字第73號
聲  請  人  嘉烽實業有限公司

法定代理人  李正豐  
相  對  人  陽信商業銀行股份有限公司

法定代理人  陳勝宏  


上列當事人間聲請停止執行事件，本院裁定如下：
    主  文
聲請駁回。
聲請程序費用由聲請人負擔。
    理  由
一、本件聲請意旨略以：聲請人與相對人因去除租賃權與撤銷執
    行第三人所有物（本案未登記增建部分）等事件，業因本案
    裁定（鈞院109年度司執字第126289號）具狀提出異議在案
    ，且鈞院111年度執事聲字第3號案，亦就本案執行標的物刻
    正審理中。本件執行事件查封標的財產一旦拍賣，是難回復
    原狀。為此聲請人願供擔保，請准裁定鈞院109年度司執字
    第22845號強制執行事件，於鈞院111年度執事聲字第3號聲
    明異議事件判決確定前停止執行等語。
二、按強制執行程序開始後，除法律另有規定外，不停止執行。
    有回復原狀之聲請，或提起再審或異議之訴，或對於和解為
    繼續審判之請求，或提起宣告調解無效之訴、撤銷調解之訴
    ，或對於許可強制執行之裁定提起抗告時，法院因必要情形
    或依聲請定相當並確實之擔保，得為停止強制執行之裁定。
    強制執行法第18條第1項及第2項分別定有明文。其立法意旨
    ，乃因強制執行貴在迅捷，除法律有特別規定外，不得擅自
    隨意停止執行，惟於強制執行法第18條第2項所定法定事由
    之繫屬，且須法院因必要情形或命當事人提出相當確實擔保
    後，例外得為停止執行之裁定。職是，倘非法律另有規定或
    執行債務人提起強制執行法第18條第2項列舉之聲請、訴訟
    或請求，法院即無由依聲請為停止強制執行之裁定。
三、經查，本件聲請人主張其對於本院109年度司執字第126289
    號裁定駁回其聲明異議不服而提起異議一節，固業據其提出
    上開裁定及民事異議狀為憑，洵堪採認無訛。但其主張本院
    111年度執事聲字第3號就本案執行標的審理中，鈞院109年
    度司執字第22845號強制執行事件應於111年度執事聲字第3
    號裁定判決確定前停止執行等語，僅提出本院111年度執事
    聲字第3號卷皮為證，而111年度執事聲字第3號既為聲明異
    議事件，並不符強制執行法第18條第2項所列舉之法定事由
    之繫屬。況按執行法院對於強制執行法第12條之聲請，聲明
    異議或抗告認為有理由時，應將原處分或程序撤銷或更正之
    ；執行法院於前項撤銷或更正之裁定確定前，因必要情形或
    依聲請定相當並確實之擔保，得以裁定停止該撤銷或更正裁
    定之執行，強制執行法第13條第1、2項分別定有明文。核其
    立法理由謂：裁定原則上不待確定即具有執行力；但撤銷或
    更正原處分或程序之裁定，如一概均予付諸執行，倘其裁定
    有誤，經抗告法院廢棄者，則已撤銷或更正之處分或程序，
    即有難於回復之虞；為保障當事人或第三人之利益，宜授權
    執行法院審酌事件之個別情形，於該撤銷或更正裁定確定前
    ，為停止其執行之裁定。足見強制執行法第13條第2項之停
    止執行，係指執行法院認為依同法第12條所為聲請或聲明異
    議有理由，而依同法第13條第1項撤銷或更正原處分或執行
    程序時，得依聲請以裁定停止「該撤銷或更正裁定」之執行
    ，非停止原強制執行程序。是以，聲請人以111年度執事聲
    字第3號聲明異議事件尚未確定而聲請就本院109年度司執字
    第22845號強制執行事件停止執行等語，於法不合。從而，
    聲請人之聲請，自難認為有理由，應予駁回。
四、依強制執行法第30條之1，民事訴訟法第95條、第78條，裁
    定如主文。
中　　華　　民　　國　　111 　年　　3 　　月　　30　　日
                  民事第三庭    法　官　饒金鳳
以上正本係照原本作成
如對本裁定抗告須於裁定送達後10日內向本院提出抗告狀，並應
繳納抗告費新臺幣1,000元整。
中　　華　　民　　國　　111 　年　　3 　　月　　31　　日
                                書記官　廖美紅